臺灣新竹地方法院民事判決  
109年度訴字第863號
原      告  彭月娥  
            劉德騎  
            劉雅玲  

共      同
訴訟代理人  薛逢逸律師


被      告  廖春香  


上列當事人間所有權移轉登記事件，本院於民國110年3月10日辯
論終結，判決如下：
    主      文
被告應將坐落新竹縣○○鄉○○段○○○地號土地及其上同段二七建號
建物之所有權移轉登記予原告彭月娥、劉德騎、劉雅玲。
訴訟費用由被告負擔。 
    事實及理由
一、原告主張：被繼承人劉邦鳳與被告為朋友，因被告積欠銀行
    款項無力負擔，欲將其名下所有坐落新竹縣○○鄉○○段000地
    號土地及其上同段27建號建物（門牌號碼新竹縣○○鄉○○○街0
    號，下稱系爭房地）出售變現，並向劉邦鳳開價新臺幣（下
    同）300萬元，劉邦鳳與原告彭月娥商量後應允，遂於民國1
    02年9月26日將買賣價金300萬元匯予被告，因雙方未簽訂書
    面契約，劉邦鳳於交易傳票上記明「邦鳳支300購屋」之文
    字，被告確認收受款項後即將系爭房地所有權狀及鑰匙點交
    給劉邦鳳，劉邦鳳則因家中變故遲未向被告要求辦理所有權
    移轉登記。嗣劉邦鳳於105年3月3日死亡，原告為其繼承人
    ，依民法第348條規定，請求被告將系爭房地所有權移轉登
    記予原告3人。
二、被告則以：劉邦鳳向其購買系爭房地，約定買賣價金為350
    萬元，劉邦鳳支付300萬元時要求先入住系爭房屋，待支付
    尾款時再辦理過戶，倘原告付清50萬元，被告願將系爭房地
    過戶給原告等語。
三、本院之判斷：
（一）按當事人主張有利於己之事實者，就其事實有舉證之責任
      ，民事訴訟法第277條本文定有明文。查原告主張之前揭
      事實，業據其提出除戶戶籍謄本、全戶戶口名簿、渣打銀
      行交易傳票為憑，被告就系爭房地與原告之被繼承人劉邦
      鳳成立買賣契約乙節，是認屬實，惟抗辯劉邦鳳尚有買賣
      價金尾款50萬元未付等語，就此原告予以否認，自應由被
      告就系爭房地買賣價金為350萬元，且尚有尾款50萬元未
      付之事實，負舉證責任。然迄至本院言詞辯論終結前，被
      告除提出其繳交之相關稅捐單據外，並未提出其他事證以
      實其說，且上開稅捐單據亦不足佐證系爭房地買賣價金為
      350萬元，自難為有利於被告之認定。
（二）從而，原告依買賣及繼承之法律關係，請求被告應將坐落
      新竹縣○○鄉○○段000地號土地及其上同段27建號建物之所
      有權移轉登記予原告3人，為有理由，應予准許。　
四、訴訟費用負擔之依據：民事訴訟法第78條。
中　　華　　民　　國　　110 　 年　　4 　　月　　9　　日
                  民事第二庭    法　官　傅伊君
以上正本係照原本作成。　　　　　　　　　
如對本判決上訴，須於判決送達後20日內向本院提出上訴狀。如
委任律師提起上訴者，應一併繳納上訴審裁判費。
中　　華　　民　　國　　110 　年　　4 　　月　　12　　日
                                書記官 李勻淨